臺灣基隆地方法院刑事判決　　　　　　　 100年度訴字第90號
公　訴　人　臺灣基隆地方法院檢察署檢察官
被　　　告　徐熙蕾原名徐美齡.
上列被告因誣告案件，經檢察官提起公訴（99年度偵字第5254號
），被告於準備程序中就被訴事實為有罪之陳述，本院合議庭裁
定由受命法官獨任進行簡式審判程序，判決如下：
    主  文
徐熙蕾意圖他人受刑事處分，向該管公務員誣告，累犯，處有期
徒刑肆月。
    事  實
一、徐熙蕾（原名徐美齡，於民國100 年3 月8 日改名）前因詐
    欺案件，經臺灣臺中地方法院以95年度中簡字第3381號判處
    有期徒刑3 月確定，該院嗣以96年度聲減字第1388號裁定減
    為有期徒刑1 月又15日，於民國96年7 月29日執行完畢。徐
    熙蕾與石邦宏（石邦宏被訴妨害性自主案件，業經檢察官以
    99年度偵字第4929號為不起訴處分確定）曾為男女朋友關係
    ，嗣因徐熙蕾與石邦宏之胞兄石文進結婚，徐熙蕾與石邦宏
    成為叔嫂關係，二人舊情未斷，仍於99年3、4月間，在位於
    基隆市○○區○○路附近之金華大旅社及金中泰賓館等處，
    多次合意為性交行為。嗣因石邦宏有意疏遠徐熙蕾，徐熙蕾
    為逼迫石邦宏出面，並報復石邦宏之對其不理不睬，竟意圖
    使石邦宏受刑事處罰，明知其與石邦宏所為上開性交行為係
    屬合意所為行為，並未對其有何違反性自主行為，竟仍基於
    誣告之犯意，於99年6 月7 日至基隆市警察局第四分局中山
    派出所，虛構石邦宏對其強制性交之事實，而對石邦宏提出
    妨害性自主告訴，並提出其傳予石邦宏之數通行動電話簡訊
    內容為證，惟因其指訴內容與所提證據顯示之內容互相矛盾
    ，員警於查證後未予移送。徐熙蕾見狀，承前開誣告犯意，
    接續於99年6 月17日化名黃蕾蕾，寄發電子郵件至基隆市警
    察局第四分局網站信箱，再次申告相同之內容；又於同年月
    27日，以自己之本名（斯時為徐美齡）具名以電子郵件在本
    院之司法信箱提出陳情，表示其遭石邦宏性侵、要求將石邦
    宏繩之以法之意。嗣經本院將其上開電子郵件內容函轉臺灣
    基隆地方法院檢察署分案偵辦後，為檢察官查知全情。
二、案經臺灣基隆地方法院檢察署檢察官自動檢舉簽分偵辦。
    理  由
一、被告徐熙蕾所犯為死刑、無期徒刑、最輕本刑3 年以上有期
    徒刑以外之罪，亦非屬高等法院管轄之第一審案件，其於準
    備程序進行中，先就被訴事實為有罪之陳述，經告知簡式審
    判程序之旨，並聽取檢察官、被告之意見後，本院合議庭依
    刑事訴訟法第273 條之1 第1 項裁定進行簡式審判程序，是
    本案之證據調查，依同法第273 條之2 規定，不受同法第15
    9 條第1 項、第161 條之2 、第161 條之3 、第163 條之 1
    ，及第164 條至第170 條所規定證據能力認定及調查方式之
    限制，合先敘明。
二、上揭犯罪事實，業據被告於本院準備程序及審理程序中自白
    承認，且經證人即被害人石邦宏、承辦本案之警員黃柏銘及
    莊英麒分別於偵訊中證述綦詳，並有被告傳送予石邦宏之行
    動電話簡訊翻拍照片5 張、被告寫予石邦宏之書信影本、被
    告於99年6 月7 日向基隆市警察局第四分局中山派出所報案
    之錄音光碟暨錄音譯文、被告於99年6 月17日及同年月27日
    寄送之電子郵件各1 份在卷可稽，足徵被告上開具任意性之
    自白確與事實相符。綜上所述，本案事證明確，被告之誣告
    犯行足堪認定。
三、核被告所為，係犯刑法第169 條第1 項之誣告罪。被告係基
    於誣告被害人之單一犯意，接續於99年6 月7 日、同年月17
    日及27日為上開行為，侵害相同法益，各行為之獨立性極為
    薄弱，依一般社會健全概念，在時間差距上難以強行分開，
    在法律評價上應視為數個舉動之接續施行，合為包括之一行
    為予以評價，較為合理，應屬接續犯，僅論以一個誣告罪。
    被告有如事實欄所載之有期徒刑執行完畢情形，有臺灣高等
    法院被告前案紀錄表在卷可參，其於受有期徒刑執行完畢後
    5 年內，故意再犯本件有期徒刑以上之罪，為累犯，應依刑
    法第47條第1 項規定加重其刑。被告於偵訊中雖表示放棄申
    告石邦宏之意，然仍堅稱自己曾遭石邦宏性侵害之事實，是
    其於偵訊中並未自白全部犯罪事實（起訴書記載被告於偵訊
    中自白，應有誤會），然其於本院準備程序及審理程序中已
    自白其指訴之內容均係虛偽，縱其自白時石邦宏所涉妨害性
    自主案件業經檢察官為不起訴處分確定，但處分確定究與裁
    判確定不同，是其自白仍不得謂非在所誣告之案件裁判確定
    以前，應依刑法第172 條之規定減輕其刑（最高法院31年上
    字第2211號判例、66年度第5 次刑庭庭推總會議決議意旨參
    照），並依法先加後減。爰審酌被告之教育程度為國中肄業
    ，上開誣告行為已使石邦宏有無端遭受刑事訴追之虞，嚴重
    危及國家司法權之正當行使，虛耗司法資源，所為實屬不該
    ，惟其犯罪動機係因無法妥適處理男女感情糾葛，致有上開
    不理性之行為，犯後已坦承全部犯行且深表悔意，態度良好
    ，暨其家庭狀況等一切情狀，量處如主文所示之刑，以資警
    惕。
據上論斷，應依刑事訴訟法第273 條之1 第1 項、第299 條第 1
項前段，刑法第169 條第1 項、第47條第1 項、第172 條，判決
如主文。
本案經檢察官陳佳宏到庭執行職務。
中    華    民    國   100    年    3     月    10    日
                  刑事第三庭  法  官  張婷妮
以上正本證明與原本無異。
如不服本判決應於收受送達後10日內向本院提出上訴書狀，並應
敘述具體理由；其未敘述上訴理由者，應於上訴期間屆滿後20日
內向本院補提理由書(均須按他造當事人之人數附繕本)「切勿逕
送上級法院」。
中    華    民    國   100    年    3     月    10    日
                              書記官  連懿婷
附錄本案論罪科刑法條
中華民國刑法第169條第1項
意圖他人受刑事或懲戒處分，向該管公務員誣告者，處 7 年以
下有期徒刑。